Config:
  hfst:
    Gen: ../../../src/generator-gt-norm.hfst
    Morph: ../../../src/analyser-gt-norm.hfst
  xerox:
    Gen: ../../../src/generator-gt-norm.xfst
    Morph: ../../../src/analyser-gt-norm.xfst
    App: lookup

Tests:

# todo:
# Proofread the gold standard (below)
# Then: run analyser, then correct. 


  Noun - kuˊmpp â-stem: # Noun 'kaulaliina' - full paradigm
     kuˊmpp+N+Sg+Nom: kuˊmpp
     kuˊmpp+N+Sg+Gen: kuuˊmp
     kuˊmpp+N+Sg+Acc: kuuˊmp
     kuˊmpp+N+Sg+Ill: kuˊmppe
     kuˊmpp+N+Sg+Loc: kuuˊmpest
     kuˊmpp+N+Sg+Com: kuuˊmpin
     kuˊmpp+N+Ess: kuˊmppen
     kuˊmpp+N+Par: kuˊmpped
     kuˊmpp+N+Sg+Abe: kuuˊmptää
     kuˊmpp+N+Pl+Nom: kuuˊmp
     kuˊmpp+N+Pl+Gen: kuuˊmpi
     kuˊmpp+N+Pl+Acc: kuuˊmpid
     kuˊmpp+N+Pl+Ill: kuuˊmpid
     kuˊmpp+N+Pl+Loc: kuuˊmpin
     kuˊmpp+N+Pl+Com: kuuˊmpivuiˊm
     kuˊmpp+N+Pl+Abe: kuuˊmpitää
     